【裁判字號】    99,上訴,109
【裁判日期】    990128
【裁判案由】    違反森林法等
【裁判全文】
臺灣高等法院臺南分院刑事判決         99年度上訴字第109號
上  訴  人
即  被  告  甲○○
上列上訴人因違反森林法等案件，不服臺灣臺南地方法院98年度
訴字第1534號中華民國98年12月7日第一審判決（起訴案號：臺
灣臺南地方法院檢察署98年度偵字第13103號），提起上訴，本
院判決如下：
    主  文
上訴駁回。
    理  由
一、按刑事訴訟法第361條、第367條規定，不服地方法院之第一
    審判決而提起上訴者，應提出上訴書狀，並敘述具體理由，
    為上訴必備之程式；其所提出之書狀未敘述上訴理由，或僅
    曾以言詞陳述上訴理由者，均應於上訴期間屆滿後20日內補
    提理由書於第一審法院。第一審法院經形式審查，認逾期未
    補提上訴理由者，應定期間先命補正；逾期未補正者，為上
    訴不合法律上之程式，應以裁定駁回。倘已提出上訴理由，
    但所提非屬具體理由者，則由第二審法院以上訴不合法律上
    之程式，判決駁回。而所謂具體理由，必係依據卷內既有訴
    訟資料或提出新事證，指摘或表明第一審判決有何採證認事
    、用法或量刑等足以影響判決本旨之不當或違法，而構成應
    予撤銷之具體事由，始克當之（例如：依憑證據法則具體指
    出所採證據何以不具證據能力，或依憑卷證資料，明確指出
    所為證據證明力之判斷如何違背經驗、論理法則）；倘僅泛
    言原判決認定事實錯誤、違背法令、量刑失之過重或輕縱，
    而未依上揭意旨指出具體事由，或形式上雖已指出具體事由
    ，然該事由縱使屬實，亦不足以認為原判決有何不當或違法
    者（例如：對不具有調查必要性之證據，法院未依聲請調查
    亦未說明理由，或援用證據不當，但除去該證據仍應為同一
    事實之認定），俾與第二審上訴制度在請求第二審法院撤銷
    、變更第一審不當或違法之判決，以實現個案救濟之立法目
    的相契合，並節制濫行上訴（最高法院97年度台上字第892
    號判決參照）。
二、經查：本件原判決依上訴人即被告甲○○於警詢、偵查、原
    審法院準備程序及簡式審判程序之自白、證人即被害人乙○
    ○於警詢時及偵查中之指訴、證人即林務局嘉義林區管理處
    玉井工作站技術士何添福於警詢時之證述、同案被告張錦郎
    於警詢及偵查中之供述、卷附之臺南縣南化鄉關山村88號之
    1 現場照片4張、被竊七里香種植現場照片3張、採證照片14
    張、贓物認領保管單2紙、代保管單1紙、玉井事業區第78林
    班七里香國有林產物被害價格查定書1件、玉井事業區第78
    林班遭盜採七里香位置圖1件、監視器錄影畫面翻拍照片4張
    、臺南縣警察局玉井分局98年11月2日南縣井警偵字第09800
    09558號函檢送之臺南縣南化鄉關山村88號之1現場地圖、現
    場位置圖各1件、現場照片10張、員警職務報告1件為據，認
    定被告確有於民國98年1月間某日，以十字鎬、鐵鋸挖掘上
    開林班地內之森林主產物七里香一棵（值新台幣【下同】8
    萬元）之犯行，及於98年7月26日晚上8時許，與共犯張錦郎
    至乙○○臺南縣南化鄉關山村88號之1種植盆栽之處，竊取
    其所有之七里香一棵之犯行，核被告上開行為所犯分別為森
    林法第52條第1項第6款為搬運贓物，使用車輛，竊取森林主
    產物罪及刑法第320條第1項之普通竊盜罪。另被告所犯上開
    二罪，係於不同之時間、地點所犯，且被害人亦不相同，自
    屬犯意各別、行為互異，應予分論併罰。再查被告有恐嚇取
    財罪前科，處有期徒刑1年減為有期徒刑6月，於98年6月6日
    易科罰金執行完畢後，5年以內故意再犯上開有期徒刑以上
    之普通竊盜罪，為累犯，此部分犯行應依刑法第47條第1項
    之規定加重其刑。並就其所犯上開二罪，分別量處為搬運贓
    物，使用車輛，竊取森林主產物罪有期徒刑10月，併依森林
    法第52條第1項規定，科以所竊取森林主產物價額之3倍即24
    萬元之罰金，罰金部分並諭知易服勞役之折算標準，及量處
    普通竊盜罪有期徒刑8月，有期徒刑部分並定其應執行之刑1
    年2月。
三、被告上訴意旨略以：伊全部坦承犯行，且犯罪事實(二)部分亦
    是伊自己供述出來，原審之量刑顯然太重。此外，伊為獨子
    ，且需扶養父母，本身也為中度精障，為此請求撤銷原判決
    ，而為較輕之量刑云云。惟查：(一)按刑法第62條前段所規定
    之自首，係以對於未發覺之犯罪自首而受裁判為要件，故犯
    罪行為人應於有偵查犯罪職權之公務員未發覺犯罪事實或犯
    罪人之前自首犯罪，且接受裁判，兩項要件兼備，始得依刑
    法第62條前段自首之規定減輕其刑。查本件被告上開第2次
    之普通竊盜犯行，早已於98年8月28日經被害人乙○○報警
    並提供錄影監視器畫面時，警即已有確切之根據得為合理之
    可疑被告竊盜犯行嫌疑重大，此有被害人乙○○於98年8月
    28日至臺南縣警察局玉井分局所製作之調查筆錄附卷可稽（
    詳警卷第11-12頁），且被告係於98年8月29日遭警方帶回訊
    問，揆諸前揭說明，自與自首要件不合。(二)又原判決已詳敘
    所憑證據與認定之理由，並審酌被告所竊取之國有林班地內
    之七里香樹木，高度達240公分、直徑達24公分，分岐株胸
    徑8公分、樹高2.6公尺，生長期間應甚久遠，價值不斐，係
    珍貴之國寶級森林主產物，被告竟為牟取不法所得，即漠視
    國家法令，予以竊取，危害自然生態及森林資源，減損森林
    涵養水源、孕育萬物功能，使後世子孫無法再享有純淨山林
    之美，所生危害非輕，量刑本不宜從輕，且其因不諳種植致
    原竊得之七里香樹木枯死後，竟再度夥同張錦郎共同竊取私
    人土地上所種植之七里香，顯見其毫無法紀觀念，惡性非輕
    ，兼衡其素行、智識程度、家庭狀況及犯罪後態度等一切情
    狀，分別量處如原判決主文所示之刑，併依森林法第52條第
    1項規定，處以所竊取森林主產物價額之3倍即24萬元之罰金
    ，罰金部分並諭知易服勞役之折算標準，及定其應執行之刑
    。原審法院就刑罰裁量職權之行使，既未逾越法定刑度，亦
    未濫用自由裁量之權限，刑度亦屬妥適，核無不當或違法之
    情形。被告另以其對犯行坦承不諱，並有雙親待扶養，請求
    從輕量刑云云，純係對原判決就刑之量定已詳予說明審酌之
    事項，漫為爭執，非但空泛無據，亦未依卷內既有訴訟資料
    或提出新事證，指摘或表明原判決有何採證認事、用法或量
    刑等足以影響判決本旨之不當或違法，構成應撤銷之具體事
    由，難認已提出具體之上訴理由，揆諸上開規定，其上訴顯
    屬違背法律上之程式，應予駁回，並不經言詞辯論為之。
據上論斷，應依刑事訴訟法第367條前段、第372條，判決如主文
。
中    華    民    國    99    年    1     月    28     日
                  刑事第一庭  審判長法  官  茆臺雲
                                    法  官  蔡長林
                                    法  官  陳顯榮
以上正本證明與原本無異。
普通竊盜罪不得上訴。
其餘如不服本判決應於收受送達後10日內向本院提出上訴書狀，
其未敘述上訴理由者，並得於提起上訴後10日內向本院補提理由
書（均須按他造當事人之人數附繕本）「切勿逕送上級法院」。
                                    書記官  劉岳文
中    華    民    國    99    年    1     月    29    日

司法院資訊處製作；財團法人民間司法改革基金會備份。
